# 新收入准则销售运费的会计处理困惑（已考虑财政部案例）

提问人：YNWA 时间：2020-09-14 15:03:00
陈老师，请教一下。根据财政部新收入准则的运输费用案例。我的理解销售运费应该全部进入营业成本。控制权转移前发生的销售运费计入主营业务成本，控制权转移后发生的销售运费计入其他业务成本。这样理解对么？
我看了青岛啤酒 2018 及 2019 年的审计报告，为什么销售费用里仍有很大比例是运输费用？
在新收入准则下，什么情况下运费还会保留在销售费用中？
1.png1.png (54.31 KB, 下载次数: 0)
昨天 15:01 上传
2.png2.png (36.17 KB, 下载次数: 0)
昨天 15:01 上传

回答人：chenyiwei
我个人的理解和你一样，可能还需要分析更多案例才能确定这样处理的原因，例如是否为了避免毛利率的重大波动，保持财务分析口径的一致性。